臺灣板橋地方法院刑事判決　　　　　　　96年度交訴字第38號
公　訴　人　臺灣板橋地方法院檢察署檢察官
被　　　告　乙○○
　　　　　　　　　　　1號
　　　　　　　　　（現另案於臺灣宜蘭監獄執行中）
上列被告因公共危險等案件，經檢察官提起公訴（96年度偵字第
859 號），本院裁定改用簡式審判程序審理，判決如下：
    主  文
乙○○服用酒類，不能安全駕駛動力交通工具而駕駛，累犯，處
有期徒刑捌月。又因過失傷害人，處有期徒刑肆月。又駕駛動力
交通工具肇事，致人受傷而逃逸，累犯，處有期徒刑捌月。應執
行有期徒刑壹年肆月。
    事  實
一、乙○○前於民國91年間因公共危險案件，經臺灣臺北地方法
    院於91年12月31日以91年北交簡字第3213號判處罰金新臺幣
    2 萬8 千元，於93年2 月13日執行完畢。復於93年間因公共
    危險案件，經臺灣士林地方法院以94年度士交簡字第95號判
    處有期徒刑3 月確定，甫於94年5 月23日易科罰金執行完畢
    。又於95年間因公共危險案件，經本院於95年10月31日以95
    年度交簡字第1324號判處有期徒刑6 月確定（現執行中）。
    詎其仍不知悔改，於95年12月26日晚上，在臺北縣土城市○
    ○路某餐廳與友人飲酒，聚餐結束後，已達不能安全駕駛動
    力交通工具之狀態下，竟仍於同日22時40分許，駕駛車牌號
    碼LQ-3645 號自用小客車，沿臺北縣板橋市○○路往防汛道
    路方向行駛，嗣於同日22時45分許，行經臺北縣板橋市○○
    路○ 段第十河川局前，因酒後不能安全駕駛動力交通工具，
    致擦撞停放於路旁之車牌號碼EY-8511 號、8M-2488 號自用
    小客車，詎乙○○並未停車，反繼續行駛，行經臺北縣板橋
    市○○路○ 段265 巷7 之7 號前，本應注意汽車駕駛人飲用
    酒類後其吐氣所含酒精濃度超過每公升0.25毫克以上者，不
    得駕車；又應注意車前狀況，並隨時採取必要之安全措施，
    而依當時天候、視線及道路狀況等一切客觀情況，並無不能
    注意之情事，竟於酒後已達不能安全駕駛狀態下，又疏未注
    意車前狀況，而正面撞擊同向前方騎乘車牌號碼HZV-068 號
    重型機車，在該處遇紅燈停車之甲○○，致甲○○人車倒地
    ，並受有胸部及右足踝挫傷、頭部創傷之傷害。詎乙○○於
    駕駛動力交通工具肇事致甲○○受傷後，明知汽車駕駛人駕
    駛汽車肇事致人受傷，應即採取救護或其他必要之措施，並
    向警察機關報告，不得駛離，竟未採取救護或其他必要之措
    施，為逃避責任，另行起意，逕自驅車駛離現場。嗣乙○○
    於行經臺北縣板橋市○○道路與龍興街交岔路口時，因又撞
    擊停放於該處路旁之車牌號碼AN-287 0號自用小客車，並因
    而受傷，經送醫急救後，為警測得呼氣所含酒精濃度為每公
    升1.73MG/L，始循線偵悉上情。
二、案經甲○○訴由臺北縣政府警察局板橋分局報請台灣板橋地
    方法院檢察署檢察官偵查起訴。
    理  由
一、上揭犯罪事實，業據被告乙○○於本院準備程序及審理中供
    承不諱，核與告訴人甲○○於警詢、偵查中指訴、證人黃家
    興於警詢、偵查、證人簡詩亭、陳榮華、張佳祥於警詢中證
    述之情節相符，復有道路交通事故現場圖、道路交通事故調
    查報告表(一)、(二)各3 紙、舉發違反道路交通管理事件通知單
    4 張、亞東紀念醫院診斷證明書、酒精測定紀錄表各1 紙、
    現場照片27張在卷可稽。按交通部運輸研究所90年09月24日
    運安字第900005854 號函所載呼氣中酒精濃度每公升含量為
    0.25毫克，即相當於血液中酒精濃度（BAC） 百分之0.05，
    且依該函所附該所79年「駕駛人行為反應之研究－酒醉駕車
    對駕駛行為之分析研究」指出：BAC 達百分之0.03至百分
    之0.05時，對駕駛能力之影響為：多數駕駛人心境逐漸變幻
    不定，視覺與反應靈敏性減弱，對速度及距離的判斷力差。
    對心理行為之影響為：觀察力逐漸欠缺，心情漸趨輕鬆，自
    信心增加，多話，精神狀態處於陶醉感。BAC 到達百分之
    0.05至百分之0. 08 時，對駕駛能力之影響為：反應遲鈍，
    駕駛能力受損，遲而不決或決而不行。對心理行為之影響為
    ：情緒鬆弛，感情與行為趨向誇張，肌肉不協調，精神處於
    興奮狀態。BAC 到達百分之0.08至百分之0.15時，對駕駛
    能力之影響為：判斷力嚴重受到影響，體能與精神協調受損
    ，駕駛之體能困難增加。對心理行為之影響為：產生情緒異
    常現象，步伐不平穩，言語不清，反應惡劣，記憶及判斷力
    受損，精神處於錯亂狀態。BAC 超過百分之0.15時，對駕
    駛能力之影響為：視線搖晃，駕駛已進入恍惚狀態，判斷及
    理解遭到扭曲，駕駛不穩定。對心理行為之影響為：意識不
    明，嘔吐，站、走及講話困難，責任感喪失，精神處於麻痺
    狀態。BAC 超過百分之0.5 時，對駕駛人能力之影響為：
    無法開車。對心理行為之影響為：爛醉如泥，失去知覺可能
    致死，精神處於昏睡狀態。被告於肇事後為警測得之呼氣所
    含酒精成分為每公升1.73毫克，有該酒精濃度檢測單1 紙在
    卷可稽，即相當於血液中酒精濃度（BAC） 百分之0.346 ，
    依上開說明，被告已有視線搖晃，駕駛已進入恍惚狀態，判
    斷及理解遭到扭曲，駕駛不穩定、反應遲鈍等駕駛能力受損
    情形，加上被告係正面撞擊告訴人甲○○而肇事等情觀察，
    顯見被告因酒精催化所引起之生理反應，確已影響其無法正
    常操控汽車，達不能安全駕駛動力交通工具之程度，洵堪認
    定。次按飲酒後其吐氣所含酒精成分超過每公升0.25毫克以
    上者，不得駕車；汽車（含機車）行駛時，駕駛人應注意車
    前狀況，並隨時採取必要之安全措施，道路交通安全規則第
    94條第3 項、第114 條第2 款分別定有明文。被告既為汽車
    駕駛人，自應遵守上開規定，而肇事當時天候晴、夜間有照
    明、路面為柏油、乾燥、無障礙物、無缺陷、視距良好等一
    切客觀情況下，並無不能注意之情形，竟於酒後酒精濃度超
    過標準，仍駕駛上開自用小客車，因疏未注意車前狀況而肇
    禍，自應負過失責任，且被告之過失行為與告訴人甲○○之
    傷害間，顯有相當因果關係，被告之過失傷害犯行亦堪予認
    定。再者，從被告之自白、告訴人甲○○於警詢、偵查中之
    指訴、證人黃家興於警詢、偵查中之證述及卷附被告、被害
    人所駕駛之汽、機車之車損照片可知，當時撞擊之力道相當
    猛烈，則值此猛烈碰撞之際，衡情，被告當會因驚嚇而立即
    清醒，則被告於肇事後即駕車離去，棄已受傷倒地之告訴人
    甲○○於不顧，其主觀上有肇事逃逸之故意甚明，故其駕駛
    動力交通工具肇事致人受傷而逃逸之犯行亦堪認定。綜上所
    述，本件事證已明，被告犯行均堪認定，應依法論科。
二、核被告乙○○所為，係犯刑法第185 條之3 之服用酒類，不
    能安全駕駛動力交通工具而駕駛罪、同法第185 條之4 之駕
    駛動力交通工具肇事，致人受傷而逃逸罪及同法第284 條第
    1 項前段之過失傷害罪。又被告所犯上開3 罪間，犯意各別
    ，所犯構成要件互殊，應分論併罰。又被告酒醉駕車，因而
    致告訴人甲○○受傷，就過失傷害部分，應依道路交通管理
    處罰條例第86條第1 項之規定，加重其刑。又被告有事實一
    所述之論罪科刑及執行情形，此有臺灣高等法院被告前案紀
    錄表1 份附卷為證，其於有期徒刑執行完畢，5 年內故意再
    犯本件有期徒刑以上之之服用酒類，不能安全駕駛動力交通
    工具而駕駛、駕駛動力交通工具肇事，致人受傷而逃逸2 罪
    ，為累犯，就服用酒類，不能安全駕駛動力交通工具而駕駛
    、駕駛動力交通工具肇事，致人受傷而逃逸2 罪，均應依刑
    法第47條第1 項之規定加重其刑。爰審酌被告之有多次公共
    危險之前科，素行不佳，有臺灣高等法院被告前案紀錄表1
    份在卷可憑，其飲酒後吐氣所含酒精成分高達每公升1.73毫
    克，明知酒醉駕車係高度危險之行為，置其他交通參與者之
    安危於不顧，車禍肇事係完全歸責被告，且被告肇事致人受
    傷後猶駕車逃逸，犯罪所生之危害甚重，被害人所受之傷勢
    亦非輕，及被告事後雖坦承犯行，惟尚與告訴人甲○○達成
    民事和解，賠償民事損害之犯後態度等一切情狀，各量處如
    主文所示之刑，並定其應執行之刑，以資懲儆。
三、本件經檢察官提起公訴，被告於準備程序中就被訴事實為有
    罪之陳述，經法官告知簡式審判程序之旨，並聽取公訴人、
    被告之意見後，本院合議庭裁定由受命法官獨任進行簡式審
    判程序，併予敘明。
據上論斷，應依刑事訴訟法第273 條之1 第1 項、第299 條第1
項前段，道路交通管理處罰條例第86條第1 項，刑法第185 條之
3 、第185 條之4 、第284 條第1 項前段、第47條第1 項、第51
條第5 款，判決如主文。
本案經檢察官郭季青到庭執行職務。
中　　華　　民　　國　　96　　年　　5 　　月　　15　　日
                      交通法庭  法  官  曾正耀
上列正本證明與原本無異。
如不服本判決，應於判決送達後10內向本院提出上訴狀（應附繕
本），上訴於臺灣高等法院。
                                書記官　陳淑怡
中　　華　　民　　國　　96　　年　　5 　　月　　15　　日
附錄本判決論罪科刑法條：
刑法第185 條之3
服用毒品、麻醉藥品、酒類或其他相類之物，不能安全駕駛動力
交通工具而駕駛者，處1 年以下有期徒刑、拘役或3 萬元以下罰
金。
刑法第185條之4：
駕駛動力交通工具肇事，致人死傷而逃逸者，處6 月以上5 年以
下有期徒刑。
刑法第284條第1項：
因過失傷害人者，處6 月以下有期徒刑、拘役或5 百元以下罰金
。致重傷者，處1年以下有期徒刑、拘役或5百元以下罰金。
